VINICIUS GONTIJO RODRIGUES ROQUE

Solteiro, 28 anos

RG 12.066.595 – CNH/Categoria: AB

Endereço: Rua Jarbas Ferreira Pires, nº 345, Bairro Centro, Arcos - MG Celular: (14) 99867 7989 Fixo: (37) 3351 1660

Email: viniciusgontijo@hotmail.com

1. APRESENTAÇÃO

Engenheiro Florestal formado pela Universidade Federal de Lavras em 2009. Durante 3 anos foi bolsista no laboratório de melhoramento florestal na UFLA desenvolvendo os seguintes trabalhos:

Iniciação cientifica: Melhoramento genético da qualidade da madeira de Eucalyptus e índices de seleção estabelecidos por propriedades tecnológicas avaliadas em árvores vivas. Monografia: Estimativas de parâmetros genéticos em teste de progênies de *Eucalyptus* via

REML/BLUP.

Realizou estágio de 1 ano em período integral na International Paper no Departamento de Pesquisa e Desenvolvimento Florestal, especificamente em Melhoramento Florestal e utilização de marcadores moleculares (RAPD) para controle de identidade.

Em 2011 cursou as matérias Melhoramento Florestal I e II, como aluno especial do programa de pós graduação da Universidade Federal do Paraná, sendo convidado também como palestrante pela UFPR para o tema: Estratégias de Melhoramento Genético de *Eucalyptus spp* na Jari Celulose. Pós graduado em Proteção de Plantas (Lato sensu) pela Universidade Federal de Viçosa: Quantificação da severidade causada pelo ataque do fungo Puccinia psidii e seleção de clones resistentes de Eucalyptus spp. (Orientador: Laércio Zambolim).

Exerceu a função de Coordenador de Pesquisa Florestal – Melhoramento Genético e Biotecnologia na Jari Celulose S/A e Eng. Florestal Pleno na Lwarcel. Possui interesse em atuar na área de Pesquisa e Desenvolvimento com ênfase em Melhoramento Florestal, Marcadores Moleculares, Silvicultura e Viveiro. Tem disponibilidade de trabalhar em outra cidade, estado ou país

2. FORMAÇÃO ACADÊMICA

Fevereiro 2013 a Março de 2014: Pós graduação em Proteção de Plantas – UFV. Agosto 2004 até Dezembro 2009: Engenheiro Florestal – UFLA. Fevereiro 2001 até Dezembro 2003: Técnico Agropecuário – CEFET

3. IDIOMAS

Inglês nível básico, Wizard e CCAA. Espanhol nível básico, FAEPE-UFLA.

4. EXPERIÊNCIAS PROFISSIONAIS

2013 – 2014: Engenheiro Florestal Pleno – Melhoramento Genético e Proteção Florestal na Lwarcel.

2012 – 2013: Coordenador de Pesquisa Florestal – Melhoramento Genético e Biotecnologia na Jari Celulose.

2010 – 2012: Pesquisador II – Melhoramento Genético e Biotecnologia na Jari Celulose.

2008 – 2009: Estagiário Superior Renumerado – Melhoramento Genético e Biotecnologia na International Paper.

Atividades realizadas

Seleção de materiais superiores em testes genéticos utilizando modelos mistos (Selegen);

Análise de experimentos utilizando o software estatístico R versão 14.2;

Hibridação intra e interespecífica via polinização controlada (One Steep Polination) com uso de indutor de florescimento (Paclobutrazol);

Seleção de genitores para recombinação em pomar;

Definir delineamento estatístico e implantar rede experimental em campo;

Programar medições de experimentos e formatar dados para analises;

Planejar e executar o resgate dos indivíduos selecionados;

Desenvolver procedimentos operacionais;

Avaliações fenotípicas de testes em campo;

Indicação de clones superiores levando em consideração unidades de produções distintas;

Desenvolvimento e validação de modelos através de regressões multivariadas para predição da densidade básica, rendimento em celulose, extrativos, lignina via NIR utilizando o software The Unscrambler X;

Estabelecer os clones e as porcentagens de propagação para o plantio comercial;

Planejar o fornecimento de propágulos para o viveiro;

Importação de material genético;

Verificar disponibilidade de sementes, pólen e clones para aquisição ou permuta com parceiros ou instituições de pesquisa;

Emissão de atestados de origem genética;

Propagação in vitro de eucalipto e gestão do laboratório de micropropagação;

Controle de identidade dos clones comerciais utilizando marcador molecular RAPD;

Interpretação de análises de qualidade da madeira visando à produção de celulose;

Produção de mudas para implantação de experimentos;

Elaboração dos relatórios e termos referentes à IN56 – Produção de mudas e sementes.

2007 – 2008: Bolsista de Iniciação Científica PIBIC-CNPq no Laboratório de Melhoramento Florestal / UFLA.

TITULO: Melhoramento genético da qualidade da madeira de Eucalyptus e índices de seleção estabelecidos por propriedades tecnológicas avaliadas em árvores vivas.

2005 – 2007: Bolsista atividade no Laboratório de Melhoramento Florestal / UFLA.

Instalação de testes de progênies de *Toona ciliata* (Cedro Australiano).

Medição e avaliação fenotípica de Dipterix alata (Baru).

Fenologia de Ocotea odorífera (Canela Sassafrás).

2005 – 2007: Estagiário no Laboratório de Manejo Florestal / UFLA 416 Horas trabalhadas com práticas Inventário Florestal.

5. ATIVIDADES EXTRACURRICULARES

Agosto de 2014 – Palestrante da Comissão Técnica de Genética e Melhoramento Florestal. Tema: Enraizamento de estacas fisiologicamente maduras para indução de florescimento.

Abril de 2014 – Coordenação e palestrante da 5ª Reunião Técnica do Programa Cooperativo de Melhoramento Florestal - IPEF

Julho de 2013 – Curso de Seleção Genômica Ampla, Dario Grattapaglia - EMBRAPA

Maio de 2013 - Curso Genética Quantitativa em Espécies Florestais - IPEF

Agosto de 2012 – Palestrante da Comissão Técnica de Génetica e Melhoramento Florestal. Tema: Padronização das avaliações fenotípicas.

Agosto de 2012 – Workshop de manejo de pomares de polinização controlada.

Julho de 2012 – Organizador e Palestrante do III Curso Uso Sustentável dos Ecossistemas Amazônico. Parceria: USP, UFPR, UFAP, EMBRAPA e Jari Celulose.

Março de 2012 – Curso Selegen e software estatístico R e suas aplicações no Melhoramento Genético.

Março de 2012 – Participante da Reunião Técnica do Programa Cooperativo de Melhoramento Florestal/IPEF.

Agosto de 2011 – Participante da Reunião Técnica do Programa Cooperativo de Melhoramento Florestal/IPEF e da Comissão Técnica de Genética e Melhoramento/SIF.

Julho de 2011 – Organizador e Palestrante do III Curso Uso Sustentável dos Ecossistemas Amazônico. Parceria: USP, UFPR, UFAP, EMBRAPA e Jari Celulose.

Fevereiro de 2011 – Palestrante na disciplina AS 704 – Melhoramento Florestal do programa de pós graduação / UFPR.

Dezembro de 2010 – Palestrante do III Curso Uso Sustentável dos Ecossistemas Amazônico.

Novembro de 2010 – Participante da Reunião técnica do Programa de Melhoramento Florestal / IPEF.

Agosto de 2010 – Participante do Workshop de melhoramento e Reunião Técnico – Cientifica do PTSM/IPEF. Tema: Adaptação genotípica ao estresse hídrico e térmico.

2009 – Participante do V Congresso Brasileiro de Melhoramento de Plantas e apresentação de 3 resumos.

- ✓ ESTIMATIVAS DE PARÂMETROS GENÉTICOS EM BARU (Dipteryx alata) VIA REML/BLUP (2° autor)
- ✓ ESTABILIDADE FENOTÍPICA DE PROCEDÊNCIAS DE *Trema micrantha* EM DIFERENTES CONCENTRAÇÕES DE FÓSFORO NO SOLO E INOCULAÇÃO COM FUNGO MICORRÍZICO *Glomus etunicatum* (1° autor).
- ✓ TEOR NUTRICIONAL DOS FRUTOS DE *Caryocar brasiliense* Camb. (Caryocaraceae): VARIAÇÃO ENTRE E DENTRO DE POPULAÇÕES NATURAIS DE MINAS GERAIS (3° autor).
- **2007** Participante do XI Simpósio de atualização em Genética e Melhoramento de Plantas.